【裁判字號】    90,自緝,572
【裁判日期】    901211
【裁判案由】    詐欺
【裁判全文】
臺灣臺中地方法院刑事判決                          九十年度自緝字第五七二號
    自  訴  人  甲○○
    被      告  乙○○
右列被告因詐欺案件，經自訴人提起自訴，本院判決如左：
    主  文
乙○○無罪。
    理  由
一、自訴意旨略以：被告乙○○於民國（下同）九十年一月四日，至自訴人甲○○與
    孫光輝所合夥經營位於臺中市○○路一八四號Ｂ１「歡樂愛無限ＫＴＶ」消費，
    總計新台幣（下同）一萬一千九百元，結帳時被告聲稱未帶現款，要至保險公司
    領款結帳，自訴人信以為真，並同意讓被告簽發本票，被告保證一週內兌現，絕
    無問題，然屆期本票未獲兌現，因認被告涉犯有刑法第三百三十九條第一項之詐
    欺罪嫌。
二、按犯罪事實應依證據認定之，無證據不得推定其犯罪事實；又不能證明被告犯罪
    者，應諭知無罪之判決，刑事訴訟法第一百五十四條、第三百零一條第一項分別
    定有明文。又刑法第三百三十九條第一項詐欺罪之成立，以意圖為自己或第三人
    不法之所有，以詐術使人將本人或第三人之物交付為要件，若無不法所有之意圖
    、而所用之方法不能認為係屬詐術，亦不致使人陷於錯誤，即不構成該罪（最高
    法院四十六年台上字第二六０號判例參照）。訊據被告乙○○否認有何犯行，辯
    稱：伊確實有於九十年一月四日至「歡樂愛無限ＫＴＶ」唱歌消費一萬一千九百
    元，後有簽本票給自訴人且未兌現，但伊從八十七年開始就陸續在該ＫＴＶ店消
    費，去了六、七次，每次消費一萬多元，有簽過幾次本票，都是店內姓陳的老闆
    同意讓伊簽帳，且都有付款，本案伊因忘記有簽發該張本票，才遲延未付，伊沒
    有要詐騙自訴人之意等語。經查：
    （一）自訴人甲○○於本院九十年四月十八日訊問時指稱：被告以前曾在店裡消
    費過金額在一萬多元，都沒有問題等語；又於本院九十年十一月三十日審理中指
    稱：被告所講的陳老闆就是伊之弟弟陳信吉，陳信吉係「歡樂愛無限ＫＴＶ」現
    場管理，被告所述曾在ＫＴＶ店內消費多次，都是實在等語，經核與被告前揭所
    辯相符，則被告消費簽帳既係經由自訴人所經營之ＫＴＶ店內經理所同意，自難
    認被告對自訴人有何施用詐術之行為；再者，觀諸卷附被告所簽發之本票，其上
    明確載有被告之姓名「乙○○」及國民身分證號碼「Ｚ000000000號」
    等資料，經核亦與被告本人之資料完全相符，足認被告於行為之初並無詐欺之不
    法意圖，否則其大可填載不實之個人資料，而讓自訴人難以求償，是綜上所述，
    本案應屬民事糾葛，自訴人應循民事途逕解決之。（二）此外，復查無其他任何
    之積極證據，足資證明被告確有自訴人所指之犯行存在，自屬不能證明被告犯罪
    ，揆諸首揭說明，應諭知被告無罪之判決。
據上論斷，應依刑事訴訟法第三百四十三條、第三百零一條第一項，判決如主文。
中      華      民      國      九十      年    十二    月      十一    日
                                          法  官  李  悌  愷
右正本證明與原本無異。
如不服本判決，應於送達後十日內向本院提出上訴狀（須附繕本），上訴於台灣高等
法院台中分院。
                                    書記官
中      華      民      國      九十      年    十二    月      十一    日


司法院資訊處製作；財團法人民間司法改革基金會備份。
